【裁判字號】    99,抗,160
【裁判日期】    990930
【裁判案由】    選派檢查人
【裁判全文】
臺灣板橋地方法院民事裁定               99年度抗字第160號
抗  告  人  櫻梅貿易股份有限公司
法定代理人  甲○○
代  理  人  丙○○
相  對  人  乙○○
代  理  人  蔡文彬律師
            林明賢律師
            游敏傑律師
上列當事人間選派檢查人事件，抗告人對於中華民國99年6月23
日本院99年度司字第29號裁定提起抗告，本院裁定如下：
    主  文
抗告駁回。
抗告程序費用新臺幣壹仟元由抗告人負擔。
    理  由
一、本件相對人於原審聲請意旨略以：抗告人公司之股份總數為
    5,000股（每股金額新台幣〈下同〉1,000元，資本總額500
    萬元），相對人持有抗告人公司之股份數為300股（投資金
    額30萬元），乃繼續1年以上持有已發行股份總數3%以上之
    股東，因抗告人長期未提供公司業務帳目及財產情形等資料
    使相對人知悉，相對人亦無法獲取相關資訊，為明瞭抗告人
    公司狀況，爰依公司法第245條第1項規定，聲請法院選派檢
    查人等語。
二、原裁定准許相對人上開聲請，並選派張瀚星會計師為檢查人
    。抗告人不服提起抗告，其抗告意旨略以：抗告人每年財務
    帳表皆放置於辦公室，供董事或股東閱覽，並未拒絕提供相
    對人知悉，且相對人聲請選派檢查人所生費用，將造成抗告
    人財務負擔，為求抗告人公司經濟效益，並免社會資源浪費
    ，請暫緩檢查人執行業務，待相對人查核抗告人公司財務報
    表後，再行決定有無選派檢查人之必要，爰於法定期間內提
    起抗告等語。
三、按繼續1年以上，持有已發行股份總數百分之3以上之股東，
    得聲請法院選派檢查人，檢查公司業務帳目及財產情形，公
    司法第245條第1項定有明文。又上開聲請法院選派檢查人之
    規定，除具備1年以上，持有已發行股份總數百分之3以上之
    股東之要件外，別無其他資格之限制，符合上述要件之少數
    股東，聲請法院選派檢查人，法院即應准許之（最高法院86
    年度台抗字第108號裁定意旨、臺灣高等法院暨所屬法院95
    年法律座談會民事類提案第9號研討結果參照）。
四、經查，相對人持有抗告人公司股份300股，乃繼續1年以上持
    有抗告人發行股份總數5,000股百分之3以上股東之事實，有
    公司變更登記表、全國財產稅總歸戶財產查詢清單在卷可稽
    （原審卷第6至8頁、第21頁），且為抗告人所不爭執，依前
    揭說明，相對人即已符合聲請法院選派檢查人之要件，原審
    裁定准許相對人選派檢查人之聲請，於法即無不合。抗告人
    固主張相對人得自行至抗告人公司閱覽查核財務報表，以節
    省選派檢查人費用云云，惟相對人既依法聲請選派檢查人，
    檢查抗告人公司業務帳目及財產情形，顯然對抗告人所製作
    之財務報表等文件之真實存疑，故於相對人對抗告人已不信
    賴之情形，自允宜由客觀公正之專業人士檢查抗告人公司業
    務帳目及財產情形，以昭公信，並息紛爭，遑論抗告人上開
    主張亦乏法律上之依據，尤難遽認為可取。
五、綜上所述，原審裁定選派張瀚星會計師為抗告人之檢查人，
    核無違誤。抗告論旨指摘原裁定不當，求予廢棄，非有理由
    ，應予駁回。
六、據上論結，本件抗告為無理由，並依非訟事件法第44條第1
    項、第21條第2項、第24條、第46條，民事訴訟法第495之1
    第1項、第449條第1項、第95條、第78條，裁定如主文。
中    華    民    國    99    年    9    月    30    日
                  民事第二庭  審判長法  官  陳麗玲
                                    法  官  鍾啟煌
                                    法  官  連士綱
以上正本證明與原本無異。
如不服本裁定，僅得於收受本裁定正本送達後10日內，以適用法
規顯有錯誤為理由，向本院提出再抗告狀（須附繕本一份及繳納
再抗告裁判費新臺幣1,000元）。再抗告時應提出委任律師或具
有律師資格之人之委任狀；委任有律師資格者，另應附具律師資
格證書及釋明委任人與受任人有民事訴訟法第466條之1第1項但
書或第2項所定關係之釋明文書影本。
中    華    民    國    99    年    9     月    30   日
                                    書記官  吳俞玲

司法院資訊處製作；財團法人民間司法改革基金會備份。
